臺灣宜蘭地方法院刑事判決　　　　　　　100年度易字第662號
公　訴　人　臺灣宜蘭地方法院檢察署檢察官
被　　　告　白閎銘
　　　　　　游順清
　　　　　　林英順
　　　　　　程文金
　　　　　　韓成德
上列被告因詐欺案件，經檢察官提起公訴（100年度偵字第1896號）
，本院判決如下：
    主  文
白閎銘犯詐欺取財罪，處有期徒刑柒月。又犯詐欺取財罪，處有
期徒刑柒月。又犯詐欺取財罪，處有期徒刑柒月。又犯詐欺取財
罪，處有期徒刑柒月。又犯詐欺取財罪，處有期徒刑柒月。又犯
詐欺取財罪，處有期徒刑柒月。又犯詐欺取財罪，處有期徒刑柒
月。又犯詐欺取財罪，處有期徒刑柒月。又犯詐欺取財罪，處有
期徒刑柒月。又犯詐欺取財罪，處有期徒刑柒月。又犯詐欺取財
罪，處有期徒刑柒月。又犯詐欺取財罪，處有期徒刑柒月。又犯
詐欺取財罪，處有期徒刑柒月。又犯詐欺取財罪，處有期徒刑柒
月。又犯詐欺取財罪，處有期徒刑柒月。又犯詐欺取財罪，處有
期徒刑柒月。又犯詐欺取財罪，處有期徒刑柒月。應執行有期徒
刑伍年。
游順清犯幫助詐欺取財罪，累犯，處有期徒刑肆月，如易科罰金
，以新台幣壹仟元折算壹日。
林英順犯幫助詐欺取財罪，處有期徒刑月，如易科罰金，以新
台幣壹仟元折算壹日。又犯幫助詐欺取財罪，處有期徒刑月，
如易科罰金，以新台幣壹仟元折算壹日。又犯幫助詐欺取財罪，
處有期徒刑月，如易科罰金，以新台幣壹仟元折算壹日。又犯
幫助詐欺取財罪，處有期徒刑月，如易科罰金，以新台幣壹仟
元折算壹日。又犯幫助詐欺取財罪，處有期徒刑月，如易科罰
金，以新台幣壹仟元折算壹日。又犯幫助詐欺取財罪，處有期徒
刑月，如易科罰金，以新台幣壹仟元折算壹日。又犯幫助詐欺
取財罪，處有期徒刑月，如易科罰金，以新台幣壹仟元折算壹
日。應執行有期徒刑壹年陸月，如易科罰金，以新台幣壹仟元折
算壹日。
程文金犯幫助詐欺取財罪，處有期徒刑月，如易科罰金，以新
台幣壹仟元折算壹日。又犯幫助詐欺取財罪，處有期徒刑月，
如易科罰金，以新台幣壹仟元折算壹日。又犯幫助詐欺取財罪，
處有期徒刑月，如易科罰金，以新台幣壹仟元折算壹日。又犯
幫助詐欺取財罪，處有期徒刑月，如易科罰金，以新台幣壹仟
元折算壹日。又犯幫助詐欺取財罪，處有期徒刑月，如易科罰
金，以新台幣壹仟元折算壹日。應執行有期徒刑壹年，如易科罰
金，以新台幣壹仟元折算壹日。
韓成德犯幫助詐欺取財罪，處有期徒刑月，如易科罰金，以新
台幣壹仟元折算壹日。
    事  實
一、游順清前因妨害性自主案件，經國防部北部地方軍事法院以
    89年度信審字第106 號判決判處有期徒刑3 年1 月確定，於
    民國92年1 月22日入監執行，於93年11月8 日假釋出監，於
    95年1 月25日假釋期滿未經撤銷假釋，未執行之刑以已執行
    完畢論（構成累犯）。白閎銘與在中華民國境外之由不詳華
    裔人士所組成之詐騙集團共同基於意圖為自己不法所有之犯
    意聯絡，由該詐欺集團成員於如附表所示之時間撥打電話至
    馬來西亞，以如附表所示之方式對各該馬來西亞籍之被害人
    進行詐騙，致使如附表所示之各該被害人均因而誤信為真而
    陷於錯誤，分別以「西聯匯款」之方式匯出款項，並將提領
    款項之控制碼告以該集團，該集團成員得知控制碼後，便告
    知在我國境內之白閎銘，白閎銘再告知游順清、林英順、程
    文金、韓成德、林泰宏（經台灣宜蘭地方法院檢察署檢察官
    通緝中）至銀行提領款項，可獲取報酬，游順清、林英順、
    程文金、韓成德均明知現今社會國內外交易頻繁，金融機構
    林立，資金之匯兌極為便利，一般人均得以自己名義從事匯
    款、取款行為，無需特意借用他人名義匯款、取款，且可預
    見如未闡明正當理由而有償借用他人名義，請求代為匯款、
    取款，則所取得之款項極可能係與財產犯罪有關之所得，竟
    仍基於幫助詐欺取財之不確定故意，接受白閎銘之委託，由
    白閎銘先將游順清、林英順、程文金、韓成德、林泰宏之中
    文姓名翻譯成英文後，於附表所示之被害人依詐欺集團成員
    之指示，以「西聯匯款」之方式分別匯款給游順清、林英順
    、程文金、韓成德、林泰宏後，復由白閎銘安排游順清、林
    英順、程文金、韓成德、林泰宏於附表所示之時間至附表所
    示之金融機構，由白閎銘告知提領金錢之詳細資料，游順清
    、林英順、程文金、韓成德、林泰宏使用白閎銘所交付控制
    碼提領各該被害人所匯入之款項，游順清、林英順、程文金
    、韓成德、林泰宏領得匯款後，即交付予白閎銘，白閎銘便
    支付提領之匯款百分之6 至百分之7 予游順清、林英順、程
    文金、韓成德作為酬勞。
二、案經宜蘭縣政府警察局移請台灣宜蘭地方法院檢察署檢察官
    偵查後提起公訴。
    理  由
一、證據能力部分：
  (一)按「被告以外之人於審判外之言詞或書面陳述，除法律有規
    定者外，不得作為證據」，刑事訴訟法第159 條第1 項定有
    明文。關於證人游順清、程文金、韓成德於警詢所為之供述
    ，係被告白閎銘以外之人於審判外所為之陳述，被告白閎銘
    否認證人游順清、程文金、韓成德於警詢之證據能力（見10
    0 年度易字第662 號卷第93頁、第95頁、第96頁），而公訴
    人未特予證明（自由證明）該等警詢筆錄具有較可信之特別
    情況，是依上開規定，該警詢筆錄之記載，就證明構成犯罪
    之事實，應無證據能力。
  (二)按被告以外之人於審判外之言詞或書面陳述，除法律有規定
    者外，不得作為證據，刑事訴訟法第159 條第1 項固有明文
    ，惟被告以外之人於偵查中向檢察官所為之陳述，除顯有不
    可信之情況者外，得為證據；另被告以外之人於檢察事務官
    、司法警察官或司法警察調查中所為之陳述，與審判中之陳
    述不符時，其先前之陳述具有較可信之特別情況，且為證明
    犯罪事實存否所必要者，得為證據。同法第159 條之1 、第
    159 條之2 亦有明文可參。而依第159 條之1 傳聞法則例外
    之立法理由，乃檢察官代表國家偵查犯罪，原則上能遵守法
    定程序，且被告以外之人如具有具結能力，仍應依法具結，
    以擔保其據實陳述。故該條第2 項規定「除顯有不可信之情
    況外」，應係指被告以外之人於偵查中向檢察官所為之陳述
    ，不論是言詞或書面，有未遵守法律規定之情形，即檢察官
    於偵查中所為之證據調查，須係出於違法取供者、或具有具
    結能力之被告以外之人，未依法命其具結之情況，始無證據
    能力。證人游順清、林英順、程文金、韓成德在臺灣宜蘭地
    方法院檢察署接受訊問時，經檢察官告知具結義務及偽證罪
    之處罰，並均依法具結而為陳述，此有卷附上開偵訊筆錄及
    證人結文在卷可參，證人游順清、林英順、程文金、韓成德
    上開證述未經檢察官、被告白閎銘就上開證詞之證據能力表
    示異議，被告白閎銘亦未就證人游順清、林英順、程文金、
    韓成德之陳述是否顯有不可信之狀況詳加釋明，參以上揭法
    條規定，本院亦得以證人游順清、林英順、程文金、韓成德
    偵查中之證述採為本件認定被告白閎銘犯罪事實之證據。至
    其餘資以認定被告白閎銘犯罪事實之非供述證據，被告白閎
    銘並未表示異議，亦查無有何違反法定程序取得之情形，均
    認具有證據能力。
  (三)被告以外之人於審判外之陳述，雖不符刑事訴訟法第159 條
    之1 至第159 條之4 之規定，而經當事人於審判程序同意作
    為證據，法院審酌該言詞陳述或書面陳述作成時之情況，認
    為適當者，亦得為證據；當事人、代理人或辯護人於法院調
    查證據時，知有刑事訴訟法第159 條第1 項不得為證據之情
    形，而未於言詞辯論終結前聲明異議者，視為有前項之同意
    ，刑事訴訟法第159 條之5 定有明文。查本件作為認定被告
    游順清、林英順、程文金、韓成德犯罪事實所引用審判外之
    相關供述證據，固屬傳聞證據，惟公訴人及被告游順清、林
    英順、程文金、韓成德於審判期日均表示無意見而不予爭執
    ，亦未聲明異議，審酌上開證據資料製作時之情況，尚無違
    法不當及證明力明顯過低之瑕疵，亦認為以之作為證據應屬
    適當，揆諸前開規定，認前揭證據資料對於被告游順清、林
    英順、程文金、韓成德均有證據能力。
二、訊據被告白閎銘、游順清、林英順、程文金、韓成德矢口否
    認上開犯行，被告白閎銘辯稱：伊沒有作這些事情，被告游
    順清、林英順、程文金、韓成德不是伊叫他們去領錢的，伊
    不認識被告游順清、林英順、程文金、韓成德，被告游順清
    、林英順、程文金、韓成德跟伊有仇怨糾紛，伊跟被告游順
    清、林英順、程文金、韓成德沒有仇怨糾紛，被告游順清、
    林英順、程文金、韓成德看伊笨笨的且有病，都欺負伊，伊
    也不知道被告游順清、林英順、程文金、韓成德如何找到伊
    並指認伊云云，被告游順清辯稱：之前伊在開卡拉OK店，被
    告白閎銘時常來消費，伊不知道領的是什麼錢，是被告白閎
    銘叫伊去領的，被告白閎銘跟伊說他有欠稅金，他不能去領
    錢，所以才拜託伊去幫他領錢，所有領錢的資料、金額都是
    被告白閎銘告訴伊的，伊不知道那是什麼錢，伊領到錢之後
    ，被告白閎銘拿1,000 元、2,000 元給伊，領到錢之後就直
    接交給被告白閎銘，被告白閎銘沒有跟伊去銀行，被告白閎
    銘有跟伊約在1 個地方交錢，伊跟被告白閎銘沒有仇怨糾紛
    ，伊跟被告白閎銘也不熟云云，被告林英順辯稱：伊是在被
    告游順清的店裡認識被告白閎銘的，被告白閎銘是坐在隔壁
    桌跑來敬酒，伊有去銀行領錢，是被告白閎銘叫伊去領錢的
    ，被告白閎銘說他欠銀行錢，叫伊去銀行幫他領錢，被告白
    閎銘當時有跟伊去，但是他沒有進去裡面，他是在門口等伊
    ，要領什麼錢，及領多少金額都是被告白閎銘告訴伊的，領
    完錢之後，就出銀行外面把錢交給被告白閎銘，被告白閎銘
    每次都給伊幾千元，給伊數額都不一定，伊也不知道白閎銘
    要給伊多少錢，伊跟被告白閎銘沒有事先約好給多少錢，都
    是出來之後看被告白閎銘給伊多少錢，伊就拿多少錢，伊有
    領錢，但是伊沒有騙別人，伊雖然覺得很奇怪，但是又覺得
    還好，因為有報酬云云，被告程文金辯稱：伊是在被告游順
    清的店裡認識被告白閎銘的，被告白閎銘是被告游順清店裡
    的常客，當時在喝酒交談中，被告白閎銘說有人的錢要從國
    外匯進來，因為他欠稅金不能進去領錢，叫伊幫他領錢，伊
    當初去領錢，被告白閎銘跟伊說這不會違法的，如果伊知道
    是違法的話，伊就不會去做，被告白閎銘完全都沒有跟伊伊
    這是領什麼錢，伊與被告白閎銘認識時，被告白閎銘叫伊將
    中文的名字給他，被告白閎銘就幫伊翻成英文，叫伊依照字
    條上面的內容去填寫，去領錢的時候每次都是被告白閎銘在
    外面等伊，伊領完錢之後，出來後伊就把錢交給被告白閎銘
    ，每次被告白閎銘都給伊2,000 元、3,000 元不等的報酬，
    每次的報酬沒有固定，伊是覺得怪怪的，但是因為失業需要
    錢，所以伊都有照被告白閎銘的指示去領錢，伊跟被告白閎
    銘並沒有仇怨糾紛云云，被告韓成德辯稱：當初是經由粟凱
    文的介紹認識被告白閎銘，被告白閎銘是跟伊說是賭債要匯
    進來臺灣，被告白閎銘表示「西聯匯款」是合法的公司，伊
    也有去求證「西聯匯款」是合法的公司，所以伊才將伊的護
    照英文名稱寫給被告白閎銘，被告白閎銘說會給伊報酬2,00
    0 元、3,000 元，伊就去銀行領了1 次，伊去領錢的時候，
    被告白閎銘都是在銀行的外面等伊，伊領出來之後，就把錢
    交給他了，伊沒有去查證這是什麼錢云云。經查：
  (一)附表所示之被害人，其等分別依附表所示之詐騙過程而依詐
    欺集團所提出之金額，依「西聯匯款」之方式交付金錢，此
    為被告白閎銘、游順清、韓成德、程文金、林英順所不否認
    ，並有被害人WONG DEH HING 、NG CHOON KONG 調查筆錄、
    駐馬來西亞代表處100 年1 月14日馬來字第10000000480 號
    函暨所附之馬來西亞皇家警察警方報告、駐馬來西亞代表處
    100 年3 月4 日馬來字第100000001740號函、駐馬來西亞代
    表處100 年6 月27日馬來字第10000005130 號函暨所附之馬
    來西亞代表處警察聯絡官辦公室電話訪談記錄表各1 份附卷
    可佐（見宜蘭縣政府警察局刑事警察局國際科共同偵辦跨國
    詐欺案件卷宗第90頁至第115 頁、第116 頁至第123 頁、10
    0 年度偵字第1896號第61頁至第77頁），此部分之事實應堪
    認定。
  (二)關於被告游順清、林英順、程文金、韓成德之部分：
    1.被告游順清有為附表一編號一所示之領款行為，被告韓成
      德有為附表一編號二所示之提款行為，被告林英順有為附
      表一編號四、五、六、七、八、九、十一所示之領款行為
      ，被告程文金有為附表編號七、十、十五、十六、十七之
      領款行為，此為被告游順清、韓成德、林英順、程文金所
      不否認，並有國泰世華銀行匯入匯款單（被告游順清99年
      6 月21日領款）、京城銀行匯入匯款單（被告林英順99年
      8 月17日領款）、國泰世華銀行匯入匯款單（被告林英順
      99年8 月17日領款）、國泰世華銀行匯入匯款單（被告林
      英順99年7 月27日領款）、國泰世華銀行匯入匯款單（被
      告林英順99年7 月23日領款）、國泰世華銀行匯入匯款單
      （被告林英順99年7 月16日領款）、國泰世華銀行匯入匯
      款單（被告林英順99年7 月15日領款）、國泰世華銀行匯
      入匯款單（被告林英順99年8 月19日領款）、京城商業銀
      行99年10月22日（99）京城國外字第2905號函、彰化銀行
      匯入匯款單（被告林英順99年8 月20日領款）、彰化銀行
      匯入匯款單（被告程文金99年8 月12日領款）、彰化銀行
      匯入匯款單（被告程文金99年8 月11日領款）、字條、國
      泰世華銀行匯入匯款單（被告程文金99年7 月21日領款）
      、國泰世華銀行匯入匯款單（被告程文金99年7 月23日領
      款）、國泰世華銀行匯入匯款單（被告程文金99年8 月20
      日領款）、國泰世華銀行匯入匯款解款交易明細報表、國
      泰世華銀行匯入匯款單（被告韓成德99年5 月27日領款）
      、國泰世華商業銀行股份有限公司100 年2 月24日國世外
      字第1000000020號函各1 份附卷可稽（見宜蘭縣政府警察
      局刑事警察局國際科共同偵辦跨國詐欺案件卷宗第11頁背
      面、第12頁、第17頁至第25頁、第33頁至第46頁、第51頁
      至第56頁、第124 頁至第145 頁），此部分之事實，應堪
      認定。
    2.被告游順清、林英順、程文金、韓成德雖以前揭情詞置辯
      ，然觀諸被告游順清、林英順、程文金、韓成德均為具有
      智識之成年人，均明知現今社會國內外交易頻繁，金融機
      構林立，資金之匯兌極為便利，一般人均得以自己名義從
      事匯款、領款行為，無需特意借用他人名義匯款、領款，
      至金融機構提領款項，金融機構並不會核對領款人有無欠
      稅等資料，且可預見如未闡明正當理由而有償借用他人名
      義，請求代為領取款項，則所取得之款項極可能係與財產
      犯罪有關之所得，仍為收取每次提領款項可獲取數千元不
      等之報酬，而任由被告白閎銘及所屬之詐欺提團成員要求
      附表所示之被害人將款項匯予被告游順清、林英順、程文
      金、韓成德，被告游順清、林英順、程文金、韓成德再代
      被告白閎銘至附表所示之金融機構提領款項，被告游順清
      、林英順、程文金、韓成德空言辯稱不知悉所領取之款項
      係不法所得一情，自屬無據。
    3.按刑法上之幫助行為，須行為人有幫助他人犯罪之意思，
      以物質上或精神上之助力予正犯以實施犯罪之便利，使其
      易於實施之積極或消極行為之謂，最高法院著有89年臺上
      字第1505號判決可資參照。被告游順清、林英順、程文金
      、韓成德均辯稱其等僅為獲取數千元不等之報酬，而幫被
      告白閎銘至金融機構提領匯入之款項等情，本件檢察官雖
      起訴被告游順清、林英順、程文金、韓成德與被告白閎銘
      共犯詐欺之犯行，惟參酌被告游順清、林英順、程文金、
      韓成德對於提領款項所需填寫之詳細資料均由被告白閎銘
      所告知，渠等領得款項後，隨即將金錢交由被告白閎銘處
      理，被告游順清、林英順、程文金、韓成德分別代被告白
      閎銘領得1 次、7 次、5 次、1 次款項之紀錄，被告游順
      清、林英順、程文金、韓成德並非長期且持續代替被告白
      閎銘在臺灣從事收錢工作，顯見被告游順清、林英順、程
      文金、韓成德並未參與被告白閎銘所屬之詐騙集團，而被
      告游順清、林英順、程文金、韓成德雖有懷疑金錢之來源
      ，然對於被告白閎銘所屬之詐欺提團詐騙之對象、方法等
      內容，均未有所瞭解，是被告游順清、林英順、程文金、
      韓成德所參與之提領匯入金錢應係從事詐欺行為「實行」
      以外之周邊犯意，且依卷內資料，亦無其他證據足以證明
      被告游順清、林英順、程文金、韓成德有從事詐欺之行為
      ，揆諸上開說明，被告游順清、林英順、程文金、韓成德
      應僅堪認係幫助犯，無從以共同正犯論處。
  (三)關於被告白閎銘之部分：
    1.被告游順清有為附表一編號一所示之領款行為，被告韓成
      德有為附表一編號二所示之提款行為，被告林英順有為附
      表一編號四、五、六、七、八、九、十一所示之領款行為
      ，被告程文金有為附表編號七、十、十五、十六、十七之
      領款行為，林泰宏有為附表編號三、七、十二、十三、十
      四所為之提款行為，被告白閎銘雖辯稱其不瞭解云云，惟
      上開提款事實，除據證人游順清、林英順、程文金、韓成
      德於檢察官訊問時證述明確外，並有國泰世華銀行匯入匯
      款單（被告游順清99年6 月21日領款）、京城銀行匯入匯
      款單（被告林英順99年8 月17日領款）、國泰世華銀行匯
      入匯款單（被告林英順99年8 月17日領款）、國泰世華銀
      行匯入匯款單（被告林英順99年7 月27日領款）、國泰世
      華銀行匯入匯款單（被告林英順99年7 月23日領款）、國
      泰世華銀行匯入匯款單（被告林英順99年7 月16日領款）
      、國泰世華銀行匯入匯款單（被告林英順99年7 月15日領
      款）、國泰世華銀行匯入匯款單（被告林英順99年8 月19
      日領款）、京城商業銀行99年10月22日（99）京城國外字
      第2905號函、彰化銀行匯入匯款單（被告林英順99年8 月
      20日領款）、彰化銀行匯入匯款單（被告程文金99年8 月
      12日領款）、彰化銀行匯入匯款單（被告程文金99年8 月
      11日領款）、字條、國泰世華銀行匯入匯款單（被告程文
      金99年7 月21日領款）、國泰世華銀行匯入匯款單（被告
      程文金99年7 月23日領款）、國泰世華銀行匯入匯款單（
      被告程文金99年8 月20日領款）、國泰世華銀行匯入匯款
      解款交易明細報表、國泰世華銀行匯入匯款單（被告韓成
      德99年5 月27日領款）、國泰世華商業銀行股份有限公司
      99年12月3 日國世外字第0990000116號函、國泰世華商業
      銀行股份有限公司100 年2 月24日國世外字第1000000020
      號函所附林泰宏99年7 月2 日領款之匯入匯款單、林泰宏
      99年7 月20日領款之匯入匯款單、林泰宏99年9 月27日領
      款之匯入匯款單、林泰宏99年10月26日領款之匯入匯款單
      、京城商業銀行99年12月2 日（99）京城國外字第3268號
      函所附林泰宏99年10月26日領款之匯入匯款單、彰化銀行
      匯入匯款單（林泰宏99年7 月23日領款）各1 份附卷可稽
      （見宜蘭縣政府警察局刑事警察局國際科共同偵辦跨國詐
      欺案件卷宗第11頁背面、第12頁、第17頁至第25頁、第33
      頁至第46頁、第51頁至第56頁、第61頁至第84頁、第124
      頁至第145 頁），此部分之事實，應堪認定。
    2.被告白閎銘於本院審理時雖以前揭情詞置辯，然觀諸被告
      白閎銘於警詢時供述：伊忘記伊為何會去找被告韓成德領
      錢，多少報酬伊忘記了，伊也忘記將被告韓成德交給伊的
      錢如何處理，伊是在98年間在QQ網路認識1 名綽號叫「小
      黑」的大陸男子，98年間去大陸廣東伊與「小黑」更加熟
      識，因此「小黑」向伊借錢去投資，金額多少伊已經忘記
      了，伊也沒有與「小黑」簽借據，伊是先認識粟凱文，粟
      凱文再介紹被告韓成德給伊認識，是幫伊領錢不是當車手
      ，伊收到「小黑」的指示收到匯款後，用伊本人名義匯到
      「小黑」指定的國內帳戶，每次收款人及帳戶均不同，前
      後匯款幾次伊已經忘記了，被告林英順領款次數伊已經忘
      記了，但是上述字條的資料（匯錢金額、匯款人英文名字
      、西聯匯款控制碼」均是「小黑」從大陸打電話告訴伊的
      ，伊也有找過林泰宏幫伊領錢，剩下的內容伊均忘記了，
      被告程文金、林英順、林泰宏、游順清、韓成德接獲伊的
      指示去領錢之後，伊每次都有交給他們報酬、走路工，至
      於金額伊已經忘記了等情（見宜蘭縣政府警察局刑事警察
      局國際科共同偵辦跨國詐欺案件卷宗第5 頁至第7 頁），
      ，另參酌被告白閎銘與被告程文金於99年8 月20日至彰化
      銀行南港分行提領款項時，因行員發現有異而報警處理，
      於該案偵查中被告白閎銘亦僅辯稱：伊有欠稅紀錄，因綽
      號「小黑」之友人欲歸還欠款，伊遂告知被告程文金，麻
      煩被告程文金至銀行幫忙提款等情，此亦有台灣士林地方
      法院檢察署99年度偵字第12454 號不起訴處分書附卷可憑
      （見100 年度易字第662 號卷第46頁至第47頁），亦與被
      告白閎銘於警詢所供述之諸情相符，是被告白閎銘於本院
      審理時空言辯稱其不認識被告游順清、林英順、程文金、
      韓成德及林泰宏，且未找被告游順清、林英順、程文金、
      韓成德及林泰宏去領錢一情，自屬臨訟卸責之詞。至被告
      白閎銘於本院審理時雖辯稱：伊在警詢中因為有病、精神
      恍惚，伊講的都不清楚，伊回家之後，昏倒幾天，伊後來
      有去醫院檢查，伊的全身都是病，伊在警局中說了什麼伊
      都忘記了云云，然觀諸被告白閎銘於100 年3 月8 日至國
      立陽明大學附設醫院就醫，經醫生診斷其患有本態性高血
      壓、其他高脂質血症、耳鳴、第二型（非胰島素依賴型，
      成人型）或未明示型糖尿病，未提及併發症，未敘述為無
      法控制等情，此有國立陽明大學附設醫院診斷證明書1 份
      附卷可稽（見100 年度易字第622 號卷第45頁），被告白
      閎銘僅罹患高血壓、糖尿病，而上開疾病並不會使人有心
      神喪失、精神耗弱或無法理解員警問題之情形，是被告白
      閎銘上開所辯，自無足採。
    3.另據同案被告游順清於檢察官訊問時以證人身分證述：於
      99年6 月21日伊有去國泰世華銀行羅東分行提領款項，是
      被告白閎銘叫伊去領的，被告白閎銘說伊欠銀行、監理站
      錢，不能去領錢，才叫伊去領錢，控制碼是被告白閎銘給
      伊的，領出來的錢也是交給被告白閎銘，伊獲得約2,000
      元之報酬，報酬也是被告白閎銘給伊的，在匯款單上寫「
      收回還款」是被告白閎銘告訴伊的等語（見100 年度偵字
      第1896號卷第38頁、第39頁），同案被告林英順於檢察官
      訊問時以證人身分證述：於99年7 、8 月間，伊有去國泰
      世華銀行宜蘭分行提領這些款項，是被告白閎銘叫伊去領
      的，控制碼是被告白閎銘給伊的，領出來的錢也是交給被
      告白閎銘，伊獲得領得款項6%到7%之報酬，報酬也是被告
      白閎銘給伊的，在匯款單上寫「收回還款、家用、生活費
      等」是被告白閎銘告訴伊的等語（見100 年度偵字第1896
      號卷第39頁、第40頁），同案被告程文金於檢察官訊問時
      以證人身分證述：於99年7 、8 月間，伊有去國泰世華銀
      行宜蘭分行提領這些款項，是被告白閎銘叫伊去領的，控
      制碼是被告白閎銘給伊的，領出來的錢也是交給被告白閎
      銘，領得10,000元伊可以獲得700 元之報酬，報酬也是被
      告白閎銘給伊的，在匯款單上寫「收回還款、家用、生活
      費等」是被告白閎銘告訴伊的等語（見100 年度偵字第18
      96號卷第40頁、第41頁），同案被告韓成德於檢察官訊問
      時以證人身分證述：於99年5 、6 月間，伊有去國泰世華
      銀行宜蘭分行提領這些款項，是被告白閎銘叫伊去領的，
      在銀行外面被告白閎銘會先給伊控制碼，領出來的錢也是
      直接在銀行門口交給被告白閎銘，伊獲得領得款項6%之報
      酬，領10,000元可以獲得600 元報酬，也是被告白閎銘給
      伊的，在匯款單上寫「返還借款、還款」是被告白閎銘告
      訴伊的等語（見100 年度偵字第1896號卷第41頁、第42頁
      ），證人游順清、林英順、程文金、韓成德與被告白閎銘
      並無怨隙，當無虛偽陳述以誣陷被告白閎銘之惡念存在，
      證人游順清、林英順、程文金、韓成德上開證述之內容，
      亦不會減免己之罪責，且經檢察官告以偽證罪之處罰及命
      以具結後，應可擔保渠等證述之可信度，而證人游順清、
      林英順、程文金、韓成德均明確證述係被告白閎銘告知代
      為提款款項可獲取報酬，亦與被告白閎銘前開警詢中所供
      述之情節相一致，堪認此部分之陳述為真實，被告白閎銘
      於本院審理中空言不認識被告游順清、林英順、程文金、
      韓成德等，顯屬臨訟卸責之詞，不足採信。另參酌證人游
      順清、林英順、程文金、韓成德之證述內容可知，證人游
      順清、林英順、程文金、韓成德至金融機構提領匯入款項
      所需填寫之詳細內容均為被告白閎銘所告知，而內容需詳
      載匯入者之英文姓名、預期匯款金額、匯款控制號碼，均
      為被害者之詳細資料，且被告白閎銘為了掩人耳目，又告
      知被告游順清、林英順、程文金、韓成德將匯款性質填寫
      為「收回還款、家用、生活費等」，被告游順清、林英順
      、程文金、韓成德領得之款項均交由被告白閎銘，可知被
      告白閎銘涉入程度非淺，苟無與詐欺集團成員有犯意之聯
      絡，該等詐欺集團何以如此放心將被害人匯入之金錢交由
      被告白閎銘找人取出，由被告白閎銘從事此等核心之工作
      ，堪認被告白閎銘係基於共同之犯意與該等詐騙集團分工
      ，從事提領贓款行為，被告白閎銘屬前開詐騙集團之成員
      無疑。
  (四)綜上所述，被告白閎銘、游順清、林英順、程文金、韓成德
    上開所辯，顯不足採信。本件事證明確，被告白閎銘、游順
    清、林英順、程文金、韓成德犯行洵堪認定，應依法論科。
三、論罪科刑：
  (一)核被告白閎銘所為，均係犯刑法第339 條第1 項之詐欺取財
    罪。被告白閎銘與所屬之詐欺集團成員，就附表所示之17件
    詐欺取財犯行有犯意聯絡及行為分擔，均屬共同正犯。被告
    白閎銘及所屬之詐欺集團，對附表編號二、三、七、九所示
    之被害人施以詐術，致附表編號二、三、七、九所示之被害
    人陷於錯誤，各先後分2 次、2 次、3 次、2 次匯款，本案
    詐欺集團成員先後施用詐術舉動，係於密切接近之時、地實
    施，且侵害同一法益，各行為之獨立性極為薄弱，依一般社
    會健全觀念，在時間差距上難以強行分開，主觀上顯係基於
    同一犯意，核屬接續犯，應各論以一詐欺取財罪。又被告白
    閎銘所為上開17次詐欺犯行，客觀上彼此可分，且侵害不同
    之被害人財產法益，犯案方法亦有不同，上開數罪應分論併
    罰。
  (二)核被告游順清、林英順、程文金、韓成德所為，均係犯刑法
    第30條、第339 條第1 項之幫助詐欺取財罪。被告游順清、
    林英順、程文金、韓成德提供自己之姓名供詐欺集團使用，
    並非參與詐欺行為之犯罪構成要件行為，固無疑問，然渠等
    依被告白閎銘要求前往金融機構提領被害人匯入款項部分，
    仍非屬參與犯罪構成要件之行為，蓋刑法第339 條第1 項之
    詐欺取財罪，其既未遂係以被害人是否將本人或第三人之物
    交付為斷，苟被害人已為財物之處分，無論行為人是否已確
    實取得該物之支配監督地位，均無礙於詐欺取財犯罪之既遂
    ，是就提供帳戶予他人而幫助詐欺犯罪之案件類型，縱使詐
    騙集團未及將被害人匯入帳戶之款項提領即遭查獲者，均仍
    認已達既遂之程度。從而行為人提領匯入款項之客觀行為，
    核非詐欺取財犯罪之構成要件行為，自不能僅以行為人提領
    款項之行為認係參與詐欺取財犯罪之構成要件而論以共同正
    犯。被告游順清、林英順、程文金、韓成德雖有提供自己之
    姓名供人使用及提領匯入款項之行為，然此二行為客觀上僅
    屬提供詐欺取財助力之性質，且依現存卷存事證，尚乏積極
    事證可認被告游順清、林英順、程文金、韓成德主觀上就該
    等詐騙集團成員所為詐欺行為具共同犯意聯絡，自不能遽認
    其等與該等詐騙集團成員具詐欺取財犯罪之共同犯意聯絡，
    併此敘明。公訴人認被告游順清就附表一編號一所示之領款
    行為，被告韓成德有為附表一編號二所示之提款行為，被告
    林英順就附表一編號四、五、六、七、八、九、十一所示之
    領款行為，被告程文金就附表編號七、十、十五、十六、十
    七之領款行為，均與被告白閎銘為共同正犯，尚有未合，惟
    正犯與幫助犯、既遂犯與未遂犯，犯罪之態樣或結果雖有不
    同，唯其基本之社會事實同一，又本院審理時就上開事實、
    罪名已告知被告游順清、林英順、程文金、韓成德，本院自
    應予審理，並變更其起訴法條（最高法院30年上字第1574號
    判例要旨、95年度台上字第354 號判決、99年度台上字第39
    92號判決、99年度台上字第4094號判決、100 年度台上字第
    3557號判決意旨參照）。另被告林英順就附表編號九所示，
    於99年7 月15日、同年月16日接連提領提同一被害人匯入款
    項之幫助詐欺行為，時空密接，手法相同，且侵害相同之法
    益，為接續犯，應論以一罪。又被告游順清前曾受有事實欄
    所載之犯罪科刑及執行情形，有臺灣高等法院被告前案紀錄
    表1 份在卷可稽，其5 年內故意再犯本件有期徒刑以上之罪
    ，為累犯，依法加重其刑。又被告游順清、林英順、程文金
    、韓成德係幫助他人實行犯罪行為，係幫助犯，應依刑法第
    30條第2 項規定，均依法減輕其刑，就被告游順清之部分依
    法應先加重後減輕之。又被告林英順所為上開7 次幫助詐欺
    犯行及被告程文金所有上開5 次幫助詐欺取財犯行，客觀上
    彼此可分，且侵害不同之被害人財產法益，犯案方法亦有不
    同，上開數罪應分論併罰。
  (三)爰審酌被告白閎銘、游順清、林英順、程文金、韓成德年輕
    力壯，不知以正常途徑賺取金錢，被告白閎銘與所屬之詐欺
    集團共同詐騙被害人之金錢，造成被害人受有重大損害，所
    為嚴重影響社會治安，及國際社會對我國之觀感，犯後猶否
    認犯行，態度不佳，被告游順清、林英順、程文金、韓成德
    ，在被害人匯入款項後旋即將款項提領一空，使被害人在發
    覺受詐欺後毫無追回贓款之機會，亦使不法詐欺集團得以順
    利遂行其等之詐欺取財之犯行，而被告游順清、林英順、程
    文金、韓成德幫助他人犯詐欺罪，使幕後犯罪人得以逍遙法
    外，致此類犯罪手法層出不窮，嚴重危害交易秩序與社會治
    安，造成被害人財產上損害，情節非輕，犯後亦否認犯行，
    態度不佳等一切情況，分別量處如主文所示之刑，並就被告
    游順清、林英順、程文金、韓成德諭知易科罰金之折算標準
    ，暨就被告白閎銘、林英順、程文金定應執行之刑及就被告
    林英順、程文金諭知易科罰金之折算標準，以示懲戒。
據上論斷，應依刑事訴訟法第299 條第1 項前段、第300 條，刑
法第28條、第30條第1 項前段、第2 項、第339 條第1 項、第47
條第1 項、第51條第5 款、第41條第1 項前段、第8 項，刑法施
行法第1 條之1 第1 項、第2 項前段，判決如主文。
本案經檢察官陳錦雯到庭執行職務。      
中    華    民    國  100     年    12    月    27    日
                  刑事第二庭  審判長法  官  林惠玲
                                    法  官  王耀興
                                    法  官  張淑華
以上正本證明與原本無異。
如不服本判決應於收受本判決後10日內向本院提出上訴書狀，並
應敘述具體理由。若未敘述理由者，應於上訴期間屆滿後20日內
向本院補提理由書狀(均須按他造當事人之人數附繕本)。
                                    書記官  葉書毓
中    華    民    國  100     年    12    月    27    日
附表
 ┌──┬──────┬──────────┬─────┬───┬────┬─────┐
 │編號│被   害   人│遭    騙    過    程│匯款時間及│領款人│領款時間│備      註│
 │    │            │                    │遭騙金額  │      │及金融機│          │
 │    │            │                    │          │      │構      │          │
 ├──┼──────┼──────────┼─────┼───┼────┼─────┤
 │ 一 │ＣＨＥＯＮＧ│某年籍、姓名均不詳之│於99年6 月│游順清│99年6 月│見警詢卷第│
 │    │ＷＡＨ      │華裔男子 ，於99年6月│21日匯款美│      │21日於國│十一、十二│
 │    │ＹＩＮ      │20日撥打電話予被害人│金1,939.65│      │泰世華商│頁、偵查卷│
 │    │            │佯稱：「你的孩子被綁│元        │      │業銀行  │第九十二頁│
 │    │            │架了」等語，致使被害│          │      │        │          │
 │    │            │人誤信為真而受騙，便│          │      │        │          │
 │    │            │依該華裔男子所提出之│          │      │        │          │
 │    │            │條件以「西聯匯款」之│          │      │        │          │
 │    │            │方式交付金錢。      │          │      │        │          │
 ├──┼──────┼──────────┼─────┼───┼────┼─────┤
 │ 二 │ＡＨ        │某年籍、姓名均不詳之│於99年5 月│韓成德│99年5 月│見警詢卷第│
 │    │ＣＨＡＩ    │華裔男子，於99年5月2│27日匯款美│      │27日於國│一○四頁、│
 │    │ＴＡＩ      │7日撥打電話予被害人 │金1,418.64│      │泰世華商│第五一至五│
 │    │            │佯稱：「你的女兒被綁│元、1,259.│      │業銀行  │七頁      │
 │    │            │架了」等語，致使被害│45元      │      │        │          │
 │    │            │人誤信為真而受騙，便│          │      │        │          │
 │    │            │依該華裔男子所提出之│          │      │        │          │
 │    │            │條件以「西聯匯款」之│          │      │        │          │
 │    │            │方式交付金錢。      │          │      │        │          │
 ├──┼──────┼──────────┼─────┼───┼────┼─────┤
 │ 三 │ＣＨＯＯＮ  │某年籍、姓名均不詳之│於99年10月│林泰宏│99年10月│見警詢卷第│
 │    │ＫＯＮＧ    │華裔男子，於99年10月│26日匯款美│      │26日於國│一一四頁、│
 │    │ＮＧ        │26日撥打電話予被害人│金2,500 元│      │泰華商業│第九十二頁│
 │    │            │佯稱：「你的女兒被綁│          │      │銀行信義│、第七六、│
 │    │            │架了」等語，致使被害│          │      │分行    │八二頁    │
 │    │            │人誤信為真而受騙，便├─────┤      ├────┤          │
 │    │            │依該華裔男子所提出之│於99年10月│      │99年10月│          │
 │    │            │條件以「西聯匯款」之│26日匯款美│      │26日於京│          │
 │    │            │方式交付金錢。      │金1,863.92│      │城銀行臺│          │
 │    │            │                    │元        │      │北分行  │          │
 ├──┼──────┼──────────┼─────┼───┼────┼─────┤
 │ 四 │ＷＯＮＧ    │某年籍、姓名均不詳之│於99年8 月│林英順│99年8 月│見警詢卷第│
 │    │ＤＩＥＨ    │華裔男子，於99年8月2│20日匯款美│      │20日於彰│九○、九一│
 │    │ＨＩＮＧ    │0日撥打電話予被害人 │金893.39元│      │化商業銀│、一○八頁│
 │    │            │佯稱：「你的孩子被綁│          │      │行      │、第二六頁│
 │    │            │架了」等語，致使被害│          │      │        │          │
 │    │            │人誤信為真而受騙，便│          │      │        │          │
 │    │            │依該華裔男子所提出之│          │      │        │          │
 │    │            │條件以「西聯匯款」之│          │      │        │          │
 │    │            │方式交付金錢。      │          │      │        │          │
 ├──┼──────┼──────────┼─────┼───┼────┼─────┤
 │ 五 │ＧＯＨ      │某年籍、姓名均不詳之│於99年8 月│林英順│99年8 月│見警詢卷第│
 │    │ＫＩＭ      │華裔男子，於99年8月 │16日匯款美│      │17日於國│十八頁、偵│
 │    │ＴＩＮＧ    │16日撥打電話予被害人│金313.2 元│      │泰世華銀│查卷第九四│
 │    │            │佯稱：「你的孩子被綁│          │      │行      │頁        │
 │    │            │架了」等語，致使被害│          │      │        │          │
 │    │            │人誤信為真而受騙，便│          │      │        │          │
 │    │            │依該華裔男子所提出之│          │      │        │          │
 │    │            │條件以「西聯匯款」之│          │      │        │          │
 │    │            │方式交付金錢。      │          │      │        │          │
 ├──┼──────┼──────────┼─────┼───┼────┼─────┤
 │ 六 │ＨＯ        │某年籍、姓名均不詳之│於99年8 月│林英順│99年8 月│見警詢卷第│
 │    │ＦＯＴ      │華裔男子，於99年8月1│19日匯款美│      │19日於國│二五頁、偵│
 │    │            │9日撥打電話予被害人 │金893.98元│      │泰世華商│查卷第九五│
 │    │            │佯稱：「你的孩子被綁│          │      │業銀行  │頁        │
 │    │            │架了」等語，致使被害│          │      │        │          │
 │    │            │人誤信為真而受騙，便│          │      │        │          │
 │    │            │依該華裔男子所提出之│          │      │        │          │
 │    │            │條件以「西聯匯款」之│          │      │        │          │
 │    │            │方式交付金錢。      │          │      │        │          │
 ├──┼──────┼──────────┼─────┼───┼────┼─────┤
 │ 七 │ＨＯ        │某年籍、姓名均不詳之│於99年7 月│林英順│99年7 月│見警詢卷第│
 │    │ＳＩＥＷ    │華裔男子，於99年7月2│23日匯款美│      │23日於國│二一、四二│
 │    │ＹＥＡＮ    │2日撥打電話予被害人 │金4,625.34│      │泰世華商│、八四頁、│
 │    │            │佯稱：「你的孩子被綁│元        │      │業銀行  │偵查卷第八│
 │    │            │架了」等語，致使被害├─────┼───┼────┤四頁      │
 │    │            │人誤信為真而受騙，便│於99年7 月│程文金│同上    │          │
 │    │            │依該華裔男子所提出之│23日匯款美│      │        │          │
 │    │            │條件以「西聯匯款」之│金2,500 元│      │        │          │
 │    │            │方式交付金錢。      ├─────┼───┼────┤          │
 │    │            │                    │於99年7 月│林泰宏│99年7 月│          │
 │    │            │                    │23匯款美金│      │23日於彰│          │
 │    │            │                    │2,958.4 元│      │化銀行  │          │
 ├──┼──────┼──────────┼─────┼───┼────┼─────┤
 │ 八 │ＫＩＭ      │某年籍、姓名均不詳之│於99年7 月│林英順│99年7 月│見警詢卷第│
 │    │ＨＯＣＫ    │華裔男子，於99年7月2│27日匯款美│      │27日於國│二○頁、偵│
 │    │ＣＨＯＯ    │7日撥打電話予被害人 │金1,470.13│      │泰世華商│查卷第九六│
 │    │            │佯稱：「你的孩子被綁│元        │      │業銀行  │頁        │
 │    │            │架了」等語，致使被害│          │      │        │          │
 │    │            │人誤信為真而受騙，便│          │      │        │          │
 │    │            │依該華裔男子所提出之│          │      │        │          │
 │    │            │條件以「西聯匯款」之│          │      │        │          │
 │    │            │方式交付金錢。      │          │      │        │          │
 ├──┼──────┼──────────┼─────┼───┼────┼─────┤
 │ 九 │ＫＯＫ      │某年籍、姓名均不詳之│於99年7 月│林英順│99年7 月│見警詢卷第│
 │    │ＳＥＮＧ    │華裔男子，於99年7月1│15日匯款美│      │15日、7 │二三、二四│
 │    │ＬＥＲ      │5日撥打電話予被害人 │金928.2 元│      │月16日於│頁、偵查卷│
 │    │            │佯稱：「你的孩子被綁│、於99年7 │      │國泰世華│第九七頁  │
 │    │            │架了」等語，致使被害│月16日匯款│      │商業銀行│          │
 │    │            │人誤信為真而受騙，便│美金1,459.│      │羅東分行│          │
 │    │            │依該華裔男子所提出之│4 元      │      │        │          │
 │    │            │條件以「西聯匯款」之│          │      │        │          │
 │    │            │方式交付金錢。      │          │      │        │          │
 ├──┼──────┼──────────┼─────┼───┼────┼─────┤
 │ 十 │ＬＯＯＫ    │某年籍、姓名均不詳之│於99年8 月│程文金│99年8 月│見警詢卷第│
 │    │ＫＥＥＭ    │華裔男子，於99年8月1│19日匯款美│      │20日於國│四五頁、偵│
 │    │ＷＯＮＧ    │9日撥打電話予被害人 │金1,182.86│      │泰世華商│查卷第九○│
 │    │            │佯稱：「你的孩子被綁│元        │      │業銀行南│頁        │
 │    │            │架了」等語，致使被害│          │      │港分行  │          │
 │    │            │人誤信為真而受騙，便│          │      │        │          │
 │    │            │依該華裔男子所提出之│          │      │        │          │
 │    │            │條件以「西聯匯款」之│          │      │        │          │
 │    │            │方式交付金錢。      │          │      │        │          │
 ├──┼──────┼──────────┼─────┼───┼────┼─────┤
 │十一│ＭＯＯＩ    │某年籍、姓名均不詳之│於99年8 月│林英順│99年8 月│見警詢卷第│
 │    │ＣＨＡＮ    │華裔男子，於99年8月1│17日匯款美│      │17日於京│十七頁、偵│
 │    │            │7日撥打電話予被害人 │金5,970.83│      │城商業銀│查卷第九三│
 │    │            │佯稱：「你的孩子被綁│元        │      │行松山分│頁        │
 │    │            │架了」等語，致使被害│          │      │行      │          │
 │    │            │人誤信為真而受騙，便│          │      │        │          │
 │    │            │依該華裔男子所提出之│          │      │        │          │
 │    │            │條件以「西聯匯款」之│          │      │        │          │
 │    │            │方式交付金錢。      │          │      │        │          │
 ├──┼──────┼──────────┼─────┼───┼────┼─────┤
 │十二│ＰＯＵ      │某年籍、姓名均不詳之│於99年7 月│林泰宏│99年7 月│見警詢卷第│
 │    │ＫＡＭ      │華裔男子，於99年7月2│2 日匯款美│      │2 日於國│六四頁、偵│
 │    │ＬＯＮＧ    │日撥打電話予被害人佯│金615.63元│      │泰世華商│查卷第八七│
 │    │            │稱：「你的孩子被綁架│          │      │業銀行  │頁        │
 │    │            │了」等語，致使被害人│          │      │        │          │
 │    │            │誤信為真而受騙，便依│          │      │        │          │
 │    │            │該華裔男子所提出之條│          │      │        │          │
 │    │            │件以「西聯匯款」之方│          │      │        │          │
 │    │            │式交付金錢。        │          │      │        │          │
 ├──┼──────┼──────────┼─────┼───┼────┼─────┤
 │十三│ＲＩＣＨＡＲ│某年籍、姓名均不詳之│於99年7 月│林泰宏│99年7 月│見警詢卷第│
 │    │Ｄ          │華裔男子，於99年7月2│20日匯款美│      │20日於國│六九、一○│
 │    │ＫＯＫ      │0日撥打電話予被害人 │金2,934.27│      │泰世華商│七頁      │
 │    │ＣＨＥＯＮＧ│佯稱：「你的孫子被綁│元        │      │業銀行羅│          │
 │    │ＬＡＵ      │架了」等語，致使被害│          │      │東分行  │          │
 │    │            │人誤信為真而受騙，便│          │      │        │          │
 │    │            │依該華裔男子所提出之│          │      │        │          │
 │    │            │條件以「西聯匯款」之│          │      │        │          │
 │    │            │方式交付金錢。      │          │      │        │          │
 ├──┼──────┼──────────┼─────┼───┼────┼─────┤
 │十四│ＳＯＯＮ    │某年籍、姓名均不詳之│於99年9 月│林泰宏│99年9 月│見警詢卷第│
 │    │ＴＩＡＭ    │華裔男子，於99年9月2│27日匯款美│      │27日於國│七四、一一│
 │    │ＴＡＮ      │7日撥打電話予被害人 │金1,521.34│      │泰世華商│一頁      │
 │    │            │佯稱：「你的女兒被綁│元        │      │業銀行  │          │
 │    │            │架了」等語，致使被害│          │      │        │          │
 │    │            │人誤信為真而受騙，便│          │      │        │          │
 │    │            │依該華裔男子所提出之│          │      │        │          │
 │    │            │條件以「西聯匯款」之│          │      │        │          │
 │    │            │方式交付金錢。      │          │      │        │          │
 ├──┼──────┼──────────┼─────┼───┼────┼─────┤
 │十五│ＷＯＮＧ    │某年籍、姓名均不詳之│於99年7 月│程文金│99年7 月│見警詢卷第│
 │    │ＫＩＭ      │華裔男子，於99年7月2│21日匯款美│      │21日於國│四一頁、偵│
 │    │ＣＨＹＵＡＮ│1日撥打電話予被害人 │金2,196.27│      │泰世華商│查卷第九一│
 │    │            │佯稱：「你的孩子被綁│元        │      │業銀行  │頁        │
 │    │            │架了」等語，致使被害│          │      │        │          │
 │    │            │人誤信為真而受騙，便│          │      │        │          │
 │    │            │依該華裔男子所提出之│          │      │        │          │
 │    │            │條件以「西聯匯款」之│          │      │        │          │
 │    │            │方式交付金錢。      │          │      │        │          │
 ├──┼──────┼──────────┼─────┼───┼────┼─────┤
 │十六│ＹＡＷ      │某年籍、姓名均不詳之│於99年8 月│程文金│99年8 月│見警詢卷第│
 │    │ＭＥＮＧ    │華裔男子，於99年8月1│12日匯款美│      │12日於彰│三三頁、偵│
 │    │ＬＩＥＷ    │2日撥打電話予被害人 │金278.81元│      │化商業銀│查卷第八九│
 │    │            │佯稱：「你的孩子被綁│          │      │行      │頁        │
 │    │            │架了」等語，致使被害│          │      │        │          │
 │    │            │人誤信為真而受騙，便│          │      │        │          │
 │    │            │依該華裔男子所提出之│          │      │        │          │
 │    │            │條件以「西聯匯款」之│          │      │        │          │
 │    │            │方式交付金錢。      │          │      │        │          │
 ├──┼──────┼──────────┼─────┼───┼────┼─────┤
 │十七│ＹＥＷ      │某年籍、姓名均不詳之│於99年8 月│程文金│99年8 月│見警詢卷第│
 │    │ＫＵＡＮ    │華裔男子，於99年8月1│11日匯款美│      │11日於彰│三五頁、偵│
 │    │ＫＷＡＮ    │1日撥打電話予被害人 │金3,133.39│      │化商業銀│查卷第八八│
 │    │            │佯稱：「你的孩子被綁│元        │      │行      │頁        │
 │    │            │架了」等語，致使被害│          │      │        │          │
 │    │            │人誤信為真而受騙，便│          │      │        │          │
 │    │            │依該華裔男子所提出之│          │      │        │          │
 │    │            │條件以「西聯匯款」之│          │      │        │          │
 │    │            │方式交付金錢。      │          │      │        │          │
 └──┴──────┴──────────┴─────┴───┴────┴─────┘
附錄本案論罪科刑法條
中華民國刑法第339條（普通詐欺罪）
意圖為自己或第三人不法之所有，以詐術使人將本人或第三人之
物交付者，處5年以下有期徒刑、拘役或科或併科1千元以下罰金
。
以前項方法得財產上不法之利益或使第三人得之者，亦同。前二
項之未遂犯罰之。